【裁判字號】    97,交抗,701
【裁判日期】    970616
【裁判案由】    違反道路交通管理處罰條例
【裁判全文】
臺灣高等法院交通事件裁定             97年度交抗字第701號
抗  告  人
即受處分人  甲○○
上列抗告人因違反道路交通管理處罰條例案件，不服臺灣臺北地
方法院，中華民國97年5 月20日所為裁定（原審案號：97年度交
聲字第1335號﹚，提起起抗告，本院裁定如下：
    主  文
抗告駁回。
    理  由
一、抗告意旨略以：詳如附件所載。
二、經查：
  (一)按汽車駕駛人駕駛執照逾有效期間仍駕車者，處新台幣一千
    八百元以上三千六百元以下罰鍰，並禁止其駕駛，並應扣繳
    其駕駛執照，且道路交通管理之稽查，違規紀錄，由交通勤
    務警察，或依法令執行交通稽查任務人員執行之。道路交通
    管理處罰條例第22條第1項第 7款、第2項、第7條第1項分別
    明文規定。又所稱行政處分規定，係指行政機關就公法上具
    體事件所為之決定或其他公權力措施而對外直接發生法律效
    果之單方行政行為，若行政機關所為行政處分違法時，則視
    其屬無效或得撤銷之行政處分而有不同，無效之行政處分自
    始不生效力，非屬無效之違法行政處分則屬得撤銷之行政處
    分，經撤銷後，溯及既往失其效力，行政程序法第92條第 1
    項、第111條、第112條、第118條前段，定有明文。
  (二)查抗告人所稱不知悉重型機車駕駛執照於95年11月15日遭註
    銷之部分，後經本件原處分機關即台北市交通事件裁決所於
    97年03月18日撤銷該註銷之處分，則係屬前述行政程序法第
    118條前段﹙原審誤載為行政程序法第120條前段，特予說明
    ﹚之規定，非行政程序法第111條所規定之7款無效行政處分
    ，故亦無行政程序法第 112條之適用，該註銷駕駛執照之處
    分溯及於95年11月15日起失其效力，亦即抗告人之重型機車
    駕駛執照溯及回復為有效之狀態，然而該駕駛執照之有效期
    限仍僅止於96年06月19日，此有駕照基本資料表附卷可稽﹙
    參見臺灣臺北地方法院97年度交聲字第1335號卷第29頁﹚，
    是抗告人於97年03月14日20時15分，駕駛車牌號碼BIC- 379
    號重型機車行經台北市○○○路○段時，其違規行為應係持
    已逾有效期限之駕駛執照駕車，故台北市警察局中正第二分
    局以抗告人違反道路交通管理處罰條例第21條第1項第4款之
    「駕駛執照業經吊銷、註銷仍駕駛小型車或機器腳踏車」為
    由，舉發抗告人有違規之行為即屬違法，原處分機關於97年
    03月17日異議人陳述意見後，改以異議人違反同條例第22條
    第1項第7款之「駕駛執照逾有效期間仍駕車」為由予以處罰
    ，應屬適法。
  (三)綜上所述，本件事證明確，抗告人違規行為堪以認定，應依
    法處罰，原處分機關依道路交通管理處罰條例第22條第1 項
    第7款、第2項及違反道路交通管理事件統一裁罰基準及處理
    細則所訂之違反道路交通管理事件統一裁罰基準表之規定裁
    處抗告人新台幣1800元之罰鍰，並扣繳其駕駛執照，核無違
    誤，原審法院據此駁回抗告人之聲明異議，於法亦無不合，
    本件抗告人抗告意旨復無置辯，指摘原審裁定不當，所辯均
    無可採，本件抗告為無理由，應予駁回。
三、據上論結，應依道路交通案件處理辦法第26條，刑事訴訟法
    第412條，裁定如主文。
中    華    民    國    97    年    6     月    16    日
                  刑事第十五庭審判長法  官  吳昭瑩
                                    法  官  李正紀
                                    法  官  李釱任
以上正本證明與原本無異。
不得再抗告。
                                    書記官  洪秋帆
中    華    民    國    97    年    6     月    18    日


司法院資訊處製作；財團法人民間司法改革基金會備份。
